【裁判字號】    89,易,260
【裁判日期】    890531
【裁判案由】    傷害
【裁判全文】
臺灣雲林地方法院刑事判決                          八十九年度易字第二六號
    公  訴  人  臺灣雲林地方法院檢察署檢察官
    被      告  甲○○
右被告因傷害案件，經檢察官提起公訴（八十八年度偵字第八七五號），本院判決如
左：
    主  文
甲○○傷害人之身體，處拘役貳拾日，如易科罰金，以佰元折算壹日。
    事  實
一、甲○○係雲林縣台西鄉南天府管理委員會主任委員，因南天府土地分割事宜，甲○○乃於八十八年十月十六日下午三時四十分許，會同該委員會副主任委員戊○○、宗族乙○○（戊○○、乙○○已由檢察官另為不起訴處分），相偕至雲林縣
    台西鄉○○路卅巷四十一號同屬宗親之丙○住處磋商，其間雙方對於土地分割意
    見紛歧，甲○○與丙○發生口角爭執，甲○○憤而握拳欲毆打丙○，丙○之配偶
    丁○見狀，上前阻攔甲○○。詎甲○○竟基於傷害之犯意，以手猛力推撞丁○，
    丁○因而身體跌撞屋內電風扇一台，撞破茶几上之茶杯一個（涉嫌毀損部分，已
    由檢察官另為不起訴之處分），並造成丁○右前胸受有紅腫之傷害。
二、案經丁○訴由雲林縣警察局台西分局報請臺灣雲林地方法院檢察署檢察官偵查起
    訴。
    理  由
一、訊之被告甲○○，對於右揭時地前往雲林縣台西鄉○○路卅巷四十一號丙○住處
    ，磋商土地分割事宜，嗣因土地分割意見分歧，細故爭執以手推撞丁○，致丁○
    受傷等情不諱，惟矢口否認有故意傷害犯行，辯稱：當時為了廟務問題發生吵架
    ，丁○拉我衣服，不慎跌倒撞及電風扇、茶几才受傷．．．丙○持棒要打我，丁○拉我衣服，我跳開，可能跳開時碰到丁○，我沒有用腳踢丁○，如果丁○有受
    傷也是無意的，在協調過程我有出拳要打丙○，丙○拿球棒要打我，在拉扯過程
    中，可能有去傷害到丁○，我也不知道，我為避免丙○之攻擊，而為避難之舉措
    ，不慎擦撞到告訴人丁○，應已合乎緊急避難之要件，其行為不罰云云。惟查，
    右揭事實，已據告訴人丁○指訴綦詳，核與證人丙○即告訴人丁○之配偶到庭證
    以：甲○○、戊○○、乙○○為廟地分割事宜而來，叫我同意分割，但我不同意
    ，他責問我罵他，我沒有罵他，起口角爭執，爭執中他站起來握拳要打我，我太
    太丁○去抱住他，他推我太太，他學武術的人，他用腳踢到我太太右胸部，之後
    我太太跌倒再碰到電扇及茶几，是他推倒我太太後，我才拿老人拐杖起來防衛等
    語；證人丁有朋證以：甲○○與丙○在吵架時，丁○有拉住甲○○的衣服，甲○○爭脫閃開，丁○拉的衣服失手反彈往後倒，碰到茶几腳，沒有看到甲○○以腳
    踢丁○等語；證人戊○○證以：丁○去拉開甲○○的衣服，丙○去拿棒球棍，我
    即上前架開，未注意到丁○跌倒，也未看到甲○○用腳踢丁○胸部等語。綜合上
    揭證人之證詞，堪信被告甲○○與丙○爭執之間，告訴人丁○確有拉住被告甲○○之衣服無訛。而告訴人丁○受傷之位置，為右前胸部位，應係被告甲○○以手
    推開而造成的，此部分核與證人丙○證稱被告甲○○推倒丁○等情相符，並有診
    斷證明書可按。再者，從告訴人丁○受傷之部位，為右前胸部位，苟係告訴人丁○拉住被告甲○○衣服失手跌倒者，衡情其受傷應為身體背部、或側面方是。是
    被告甲○○辯稱係丁○拉住其衣服失手跌倒等情，應與常情不合，尚難採信。證
    人乙○○就此部分證述丁○拉的衣服失手反彈往後倒，碰到茶几腳受傷等情，應
    係迴護被告甲○○之舉，亦無足取。又告訴人丁○指訴稱其右前胸所受傷害，係
    被告甲○○以腳踢傷所致云云。惟此部分已為被告甲○○否認，證人乙○○、戊○○亦證以沒有看到甲○○以腳踢丁○，且證人丙○就被告甲○○究以手推撞丁○，抑或以腳踢丁○，證詞不一，前後矛盾，參以告訴人丁○當時拉住被告甲○○，以避免甲○○傷及丙○，則被告甲○○應無法於該近距離內，以腳踢及告訴
    人丁○。是告訴人丁○指訴稱其受傷，係因被告甲○○以腳踢傷所致，是有不實
    。而告訴人所受上揭傷害，經本院向全民醫院函查結果，其受傷之前胸位置，並
    無腳印外形，復有該醫院八十九年四月二十三日民醫字第八九０一四號函可佐，
    衡以告訴人受傷之程度，僅為右前胸紅腫、皮膚表淺性擦破傷，所受外力之撞擊
    非大，亦以一般以腳踢傷不合。是告訴人丁○稱其右前胸受傷，係被告甲○○以
    腳踢傷所致，要無足採。證人丙○此部分所證，亦無足取。被告甲○○預見以手
    猛力推撞告訴人丁○，將造成丁○受傷之情，仍不違其本意而推傷丁○，其故意
    傷害犯行至明。其辯稱係無意間造成等情，實無足取。又當時其與丙○固有口角
    爭執，惟尚未達互毆之境，亦未發生具體緊急危害情事，自與緊急避難之要件有
    間。此部分被告甲○○辯稱其為避免身體等危害情事，出於不得已之行為，應為
    法律所不罰云云，亦無足取。事證明確，被告犯行堪以認定。
二、核被告所為，係犯刑法第二百七十七條第一項之傷害罪行。爰審酌被告甲○○未
    曾受有期徒刑以上刑之宣告，有台灣雲林地方法院檢察署刑案資料查註紀錄表、
    及本院被告全國前案紀錄表可按，其一時細故，竟出手推傷告訴人丁○，造成其
    右前胸紅腫之傷害，犯後幾經本院協商和解未果，參以被告甲○○有意和解，惟
    因和解條件始終無法談妥，並參酌告訴人丁○所受之傷害程度，為右前胸紅腫、
    皮膚表淺性擦破傷，外力撞擊力量非鉅，及被告甲○○犯罪動機、目的、犯後態
    度等一切情狀，量處如主文所示之刑，並諭知易科罰金之折算標準。
據上論斷，應依刑事訴訟法第二百九十九條第一項前段，刑法第二百七十七條第一項
、第四十一條，罰金罰鍰提高標準條例第一條前段、第二條，判決如主文。
本案經檢察官己○○到庭執行職務
中      華      民      國    八十九    年      五      月    三十一    日
                                         臺灣雲林地方法院刑事第一庭
                                             法  官  林  秋  火
右正本證明與原本無異。
如不服本判決，應於判決送達後十日內向本院提出上訴狀( 應附繕本 )。
                                             書記官  林  芳  杰
中      華      民      國    八十九    年      六      月      一      日
附錄論罪科刑法條：
刑法第二百七十七條第一項
傷害人之身體或健康者，處三年以下有期徒刑、拘役或一千元以下罰金。


司法院資訊處製作；財團法人民間司法改革基金會備份。
